臺灣高等法院臺南分院刑事判決　　　　95年度上訴字第1445號
上　訴　人
即　被　告　甲○○
指定辯護人　本院公設辯護人乙○○
上列上訴人因違反毒品危害防制條例案件，不服臺灣台南地方法
院九十五年度訴緝字第四十二號中華民國九十五年十一月十七日
第一審判決（起訴案號：臺灣台南地方法院檢察署九十一年度偵
字第四六九八、四七○○、四七六四、五四一七、五四一八、五
四一九、五二二○、五四二○、六二二一、六二五一、六五四三
、七六七四號），提起上訴，本院判決如下：
    主  文
上訴駁回。
    事  實
一、甲○○於民國（下同）九十一年間與王山中係男女朋友，並
    與王山中在台南市○○路五九九號四樓十一室租屋同居。甲
    ○○明知王山中係從事販賣毒品者，九十一年四月廿七日王
    山中因洗腎而住院，甲○○經王山中電話告知「如洪國哲欲
    購買第一級毒品海洛因時，可將毒品出售予洪國哲」等語。
    嗣甲○○果真以王山中所持有0000000000號行動電話，接獲
    洪國哲打電話欲購買海洛因，即與王山中共同基於販賣第一
    級毒品以營利概括犯意，先於九十一年四月廿八日下午五時
    卅分許，攜帶一包海洛因至臺南市○○路河景飯店對面統一
    超商前，將該包海洛因售予洪國哲，並向洪國哲收取新台幣
    （下同）一千元。洪國哲於翌日即廿九日下午五時許，再撥
    打王山中電話與甲○○聯絡，表示欲再購買一千元海洛因，
　　甲○○即通知洪國哲至上開甲○○與王山中住處，洪國哲到
　  場後，甲○○即將一包海洛因交予洪國哲，惟因洪國哲向甲
    ○○表示手頭不便，甲○○乃未向洪國哲收取現款，總計販
    賣第一級毒品海洛因部分，犯罪所得共為一千元（按第二次
    販賣部分，尚未收取）。
二、王山中與綽號大胖不詳成年人，共同基於販賣第二級毒品以
    營利犯意，於九十一年四月下旬某日，由王山中以電話與翁
    瑞祥談妥，並以一萬一千五百元出售半兩第二級毒品安非他
    命後，王山中即通知綽號「大胖」，如數將安非他命攜至王
    山中上開住處，林啟明則受翁瑞祥指示前往取貨。嗣因王山
    中臨時變卦，欲索求更高金額，林啟明回報翁瑞祥後，翁瑞
    祥即致電甲○○抱怨此情，甲○○遂基於與王山中共同販賣
    第二級毒品犯意，介入協調此事，先於電話中應允仍以原訂
    價格出售安非他命予翁瑞祥，再與王山中協調，終由甲○○
    親自將半兩安非他命交予林啟明，並向其收取一萬一千五百
    元轉交王山中，而完成交易，總計販賣第二級毒品安非他命
    部分，犯罪所得共為一萬一千五百元。
三、嗣於九十一年四月廿九日下午五時三十分許，經警持搜索票
    ，前往甲○○上開住處搜索，當場扣得海洛因二包（合計淨
    重○．七一公克）、甲基安非他命八包（合計淨重十‧八五
    公克，驗餘淨重合計十‧七四公克，扣押書記載十二‧二公
    克，公訴意旨誤為廿‧二公克）、ＮＯＫＩＡ廠牌行動電話
    一具（裝置門號0000000000號）、電子秤一台、夾鍊袋五只
    、鏟子二支、安非他命吸食器一組、摻大麻香煙一支、愷他
    命粉末（淨重一○五．三五公克，驗餘淨重一○五．二六公
    克）及膠囊廿顆等物。甲○○為警查獲後，即提供並撥打其
    海洛因來源綽號「阿財」男子行動電話，佯稱欲購買海洛因
    ，警方因而破獲翁瑞祥及林啟明二人販毒品犯行（均經本院
    判刑確定）。
四、案經臺南市警察局第一分局、行政院海岸巡防署臺南市機動
    查緝隊報請臺灣臺南地方法院檢察署檢察官及同署檢察官自
    動檢舉偵查起訴。
    理  由
甲、證據能力部分：
一、按被告以外之人於審判外陳述，雖不符刑事訴訟法第一百五
    十九條之一至之四規定，而經當事人於審判程序同意作為證
    據，法院審酌該言詞陳述或書面陳述作成時之情況，認為適
    當者，亦得為證據，刑事訴訟法第一百五十九條之五第一項
    定有明文。被告於本院進行準備程序時，就其涉案部分，對
　　於公訴人提出證據方法即證人洪國哲、證人即同案林啟明、
　  翁瑞祥警詢陳述，均同意作為證據，而被告辯護人對上開供
    述證據能力亦不加爭執，本院審酌上開供述作成時情況，亦
    認為適當。依上規定，證人洪國哲、證人即同案林啟明、翁
    瑞祥於警詢所為被告涉案情節供述，自均有證據能力。
二、又刑事訴訟法第一百五十八條之三規定：證人、鑑定人依法
    應具結而未具結者，其證言或鑑定意見，不得作為證據。立
　  法理由乃在於擔保該證言或鑑定意見，係據實陳述或公正誠
    實可信性，故未依法具結者，依證據絕對排除法則，當然無
    證據能力，而不得作為證據，自不得因當事人於審判程序同
    意，逕認該未經具結證言或鑑定意見，亦得作為證據，此於
    適用同法第一百五十九條之五第二項所定：「視為有前項之
    同意」情形者，亦應受上揭第一百五十八條之三規定限制，
    （最高法院九十四年台上三二七七號判決參照）。查證人洪
    國哲、證人即同案林啟明、翁瑞祥於檢察官偵查時，對被告
    甲○○所涉犯行部分陳述，均未依法命其具結，依前說明，
    渠等偵查筆錄，無論被告是否同意作為證據，依法均不得採
    為認定本案事實證據，併此說明。
乙、實體部分：
一、被告即上訴人甲○○對上揭事實，業於九十一年四月卅日警
    詢及偵查中均坦承不諱，且於九十五年四月廿六日通緝到案
    後，亦迭原審供承不諱（詳○九七號警卷十至十一、五九至
    六○頁、一三七○號偵查卷八七至八八頁、原審卷一○八、
    一二四、二三三頁），核與證人翁瑞祥、林啟明、洪國哲於
    原審證述、林啟明及洪國哲於警詢陳述大致相符（詳原審卷
    一六八、一七○至一七一、一七三至一七四頁、警卷五九、
    七九頁）。而經查獲白粉二包及晶體八包經鑑驗結果，分屬
    海洛因（合計淨重○．七一公克）及甲基安非他命（合計淨
    重十‧八五公克、驗餘淨重合計十‧七四公克，公訴意旨誤
    為廿‧二公克），亦有調查局調科壹字第二○○○○三九四
    ○號鑑定通知書及刑事警察局刑鑑字第○九一○一八四三四
　　九號鑑驗通知書在卷可稽（詳偵查卷九八頁、原審九十一年
　　訴字九二二號卷(一)二三頁），並有ＮＯＫＩＡ廠牌裝置門號
　　0000000000號行動電話一具、電子秤一臺、鏟子二支、分裝
　  夾鍊袋五只扣案佐證，足見被告歷次自白，核與事實相符，
    自堪採信。
二、至被告於原審辯稱，伊當時係出於幫助意思參與上揭毒品交
    易，伊是幫助販賣云云。被告辯護人亦具狀辯稱：依證人洪
    國哲、翁瑞祥及林啟明於九十一年偵訊內容可知，被告從未
　　參與洽商買賣毒品數量及價格，被告應論以販賣第一、二級
　  毒品幫助犯，而非共同正犯云云。惟按刑法上幫助犯，係指
    以幫助意思，對於正犯資以助力，而未參與實施犯罪之行為
    者而言，如就構成犯罪事實一部，已參與實施者，即屬共同
　　正犯，向為學界及實務見解通說。本件上揭販賣第一級毒品
　  或第二級毒品事實，均係由被告親自、直接交付海洛因及甲
    基安非他命予買受人，並向買收人收取價金，顯已參與販賣
    毒品構成要件行為，縱被告係基於幫助王山中販賣意思而為
    上開行為，仍應論以共同正犯，殆無疑問（最高法院四十六
    年台非字十七號判例參照）。被告及辯護人所辯均無可取。
    被告販賣第一、二級毒品犯行，事證明確，均堪認定。
三、論罪科刑：
　(一)按海洛因及安非他命分屬第一級毒品及第二級毒品，毒品危
  　害防制條例第二條第一項第一、二款定有明文。被告意圖營
    利而販賣，核被告所為，係犯毒品危害防制條例第四條第一
    項販賣第一級毒品罪及同條第二項販賣第二級毒品罪，被告
    持有毒品低度行為為販賣高度行為所吸收，均不另論。
  (二)又被告與王山中間，共同販賣第一級毒品犯行及被告與王山
    中、綽號「大胖」共同販賣第二級毒品犯行，均有犯意聯絡
    及行為分擔，皆為共同正犯。又被告所為二次販賣第一級毒
　  品犯行，時間緊接，手法相同，且所犯係構成要件相同罪名
    ，顯係出於概括犯意反覆為之，為連續犯，應依修正前刑法
    第五十六條規定以一罪論。惟被告所犯法定本刑，為死刑、
    無期徒刑之罪部分，依法均不得加重。另被告與王山中所持
    有海洛因係購自翁瑞祥（綽號阿財），業經被告於警詢供出
    且配合警方誘捕翁瑞祥，因而破獲翁瑞祥販賣毒品犯行，業
    據證人翁瑞祥、林啟明及證人黃民芳（即行政院海岸巡防署
    臺南縣機動查緝隊隊員）分別於原審供證明確，且有臺灣臺
    南地方法院檢察署檢察官九十一年偵字第五四一八號被告翁
    瑞祥被訴販賣第一級毒品案件起訴書在卷可稽，足見屬實。
    被告所犯連續販賣第一級毒品部分，應依毒品危害防制條例
    第十七條規定減輕其刑。
  (三)被告除於九十一年與王山中同居期間，因施用毒品犯行，經
    法院裁定送觀察勒戒及強制戒治外，並無其他刑案前科紀錄
    ，有臺灣高等法院被告前案紀錄表在卷可參。由此可知，被
    告係因與有施用並販賣毒品王山中同居，致常與施用毒品者
    來往，而染致毒癮，被告尚無其他不法行為；被告復因自己
    與王山中俱有毒癮而為上述販賣毒品行為，次數僅有三次，
    金額亦僅一千元至一萬餘元，犯行核非重大，所為與坊間中
    盤、大盤販毒者有別。然販賣第一級毒品罪法定最低本刑為
    死刑或無期徒刑，第二級毒品罪法定最低本刑為七年以上有
    期徒刑，而被告前述犯罪情狀，相較於法定最低刑度，仍有
    情輕法重情形，即使依毒品危害防制條例第十七條規定，就
    被告販賣第一級毒品部分減刑後，猶嫌過重，因此本件被告
    販賣第一級毒品部分，依毒品危害防制條例第十七條規定減
　　輕其刑及販賣第二級毒品犯行，均併依刑法第五十九條規定
　  酌減其刑，其中販賣第一級毒品部分並遞減其刑。又被告辯
    護人辯稱：依被告於九十一年四月三十日警詢供述及王山中
    有關販賣第二級毒品罪嫌，亦經檢察官偵結起訴，從而，被
    告被訴販賣第二級毒品部分亦應有毒品危害防制條例第十七
    條減刑規定適用云云。然本院認被告販賣第二級毒品部分，
    與王山中俱為共同正犯，已如前述。而被告復未能供出綽號
    「大胖」究為何人？致未能破獲第二級毒品提供者，故與上
    開減刑規定須供出毒品來源因而破獲之要件未合。是被告販
    賣第二級毒品部分，自無毒品危害防制條例第十七條減輕其
    刑規定之適用。
四、又被告行為後，刑法已於九十四年二月二日公布、九十五年
    七月一日施行，有關本件被告犯行所涉新舊法比較問題，詳
    如下述：。
  (一)按行為後法律有變更者，適用行為時之法律。但行為後之法
　　律有利於行為人者，適用最有利於行為人之法律，九十四年
  　二月二日公布、九十五年七月一日施行刑法第二條第一項定
　　有明文，上開規定係規範行為後法律變更所生新舊法律比較
　  適用之準據法，於新刑法施行後，應逕適用新刑法第二條第
    一項規定，為從舊從輕比較（最高法院九十五年第八次刑事
    庭會議決議）。又同法第十一條規定亦於同次修正為「本法
    總則於其他法律有刑罰或保安處分之規定者，亦適用之。但
    其他法律有特別規定者，不在此限」。其性質上屬於過橋條
    款，而為法律適用之準據，且無關乎犯罪行為可罰性要件之
    變更，自應逕行適用裁判時有效上開現行條文。
  (二)被告行為後，刑法第二十八條規定已修正為「二人以上共同
　　實行犯罪之行為者，皆為正犯」。比較修正前後刑法第二十
　  八條規定，修正後規定，僅排除完全未參與犯罪相關行為「
    實行」的「陰謀共同正犯、預備共同正犯」。新刑法適用結
    果，未較有利於被告，自應適用被告行為時即修正前刑法第
    二十八條規定予以處斷。又被告行為後，刑法第五十六條關
　　於連續犯規定，業經刪除，並自九十五年七月一日起施行，
　  原規定連續數行為而犯同一罪名者，除有接續犯情形外，應
    按數罪併罰原則論處，比較刪除前後刑法第五十六條規定，
　　刪除後法律適用，並未較有利於被告，故本件被告販賣第一
　  級毒品犯行，仍應依修正前刑法第五十六條規定論以一罪。
  (三)被告行為後，刑法第五十一條第五款規定已修正為「宣告多
    數有期徒刑者，於各刑中之最長期以上，各刑合併之刑期以
    下，定其刑期。但不得逾三十年」，相較於修正前「宣告多
    數有期徒刑者，於各刑中之最長期以上，各刑合併之刑期以
    下，定其刑期。但不得逾二十年」之規定，修正施行後並非
　　較有利於行為人，自應適用修正前刑法第五十一條第五款規
　  定，定其應執行之刑。
  (四)末按死刑、無期徒刑，依法均不得加重，刑法第六十四條第
    一項、第六十五條第一項，固分別定有明文。然修正前刑法
    第六十四條第二項規定，死刑減輕者，為無期徒刑或為十五
    年以下十二年以上有期徒刑。修正前刑法第六十五條第二項
    規定，無期徒刑減輕者，為七年以上有期徒刑。而修正後刑
    法第六十四條第二項規定，死刑減輕者，為無期徒刑。修正
    後刑法第六十五條第二項規定，無期徒刑減輕者，為二十年
    以上十五年以下有期徒刑。被告行為後，刑法第六十四條第
    二項、第六十五條第二項均已有修正，而修正後刑法第六十
    四條第二項、第六十五條第二項規定，依上規定觀之，均未
    較有利於被告，本件關於被告減刑規定，自應適用修正前刑
    法第六十四條及第六十五條規定。
五、原判決以被告罪證明確，因予適用毒品危害防制條例第四條
    第一項、第二項、第十七條、第十八條第一項前段、第十九
    條第一項，修正後刑法第十一條前段、第二條第一項前段、
    修正前刑法第廿八條、第五十六條、第五十九條、第五十一
    條第五款規定，併審酌被告明知海洛因、安非他命對人體之
　  危害，竟為圖私利販賣毒品，戕害國民身心健康，惟其素行
    尚可，且其參與之交易，均由王山中主導，被告毋寧僅係受
    王山中指示收錢交貨及協調價格角色，惡性較輕，且販賣毒
    品次數不多、數量非鉅，並審酌被告已與王山中等人及毒品
　　脫離關係，並於九十四年十二月十九日產下一子，有出生證
　  明書及戶籍謄本在卷可參，暨被告始終對於本件犯行自白承
    認，深具悔意，犯後態度良好等一切情狀，對被告販賣第一
    級毒品部分量處有期徒刑三年十月，對被告販賣第二級毒品
    部分量處有期徒刑三年八月，並依法於法院裁量範圍內，從
    輕定其應執行之刑為有期徒刑六年二月，以資懲儆。併敘明
    ：(1)被告與王山中共同販賣第一級毒品海洛因予洪國哲，得
    款一千元及被告、王山中及「大胖」共同販賣第二級毒品甲
　　基安非他命予翁瑞祥，得款一萬一千五百元，縱最終取得款
　  項者係王山中或大胖，仍應依毒品危害防制條例第十九條第
    一項規定沒收，如全部或一部不能沒收時，以其財產抵償之
    。(2)扣案海洛因二包（合計淨重○．七一公克）及甲基安非
　  他命八包（合計淨重十．八五公克，驗餘淨重合計十．七四
    公克）均為查獲毒品，為違禁物，已如前述，不論是否屬於
    被告所有，均應依毒品危害防制條第十八條第一項前段規定
　　沒收併銷燬之。(3)扣案ＮＯＫＩＡ廠牌行動電話一支（裝置
　  0000000000號ＳＩＭ卡一張）、電子秤一臺、分裝夾鏈袋五
    個、鏟子二支，係共同正犯王山中所有，供被告與王山中共
　　同販賣第一級毒品及第二級毒品所用，應依毒品危害防制條
　  例第十九條第一項規定宣告沒收（上開財物業經扣案自無全
    部或一部不能沒收時，追徵其價額或以其財產抵償問題）。
    (4)扣案含微量第三級毒品Ｋ他命成份粉末一○○公克（實際
    淨重一○五．三五公克，驗餘淨重合計一○五．二六公克）
    及膠囊廿粒（合計淨重二．六六公克，廿粒，共取○．○四
    公克檢驗，抽樣五粒，驗餘淨重合計二．六二公克）、摻第
    一級毒品大麻香菸一支，雖均屬違禁物，然與被告所犯本件
    犯行無涉，應由檢察官另行處理。(5)末查扣案安非他命吸食
    器為王山中所有，亦與被告所犯本件販賣毒品行為無關，而
    無從沒收，附此敘明（以上(1)至(3)所示扣案物品處分方式，
    詳如附表一至三所示）。
六、本院經核，原判決認事用法，均無違誤，量刑亦稱妥適。被
    告上訴意旨，以原判決對其供出毒品來源未予減刑，而指摘
    原決不當云云。然原判決就被告販賣第一級毒品部分因供出
    毒品來源，而依毒品危害防制條例第十七條規定予以減刑，
    併敘明被告販賣第二級毒品部分未能供出綽號「大胖」究為
    何人？致未能破獲第二級毒品提供者，其與上開減刑規定須
    因而破獲之要件未合，故認被告販賣第二級毒品部分不能依
    毒品危害防制條例第十七條減輕其刑。被告上訴意旨，猶執
    陳詞，指摘原判決未予減刑，顯有誤會。是被告上訴意旨，
    依上所述，為無理由，應予駁回。
七、不另為無罪諭知部分：
  (一)公訴意旨另以：被告甲○○與王山中及綽號「小胖」不詳成
    年人，共同基於意圖營利犯意聯絡，於九十一年四月下旬某
    日，由翁瑞祥撥打王山中所使用0000000000號行動電話，與
　　王山中及甲○○聯絡欲購買安非他命後，旋由甲○○及王山
　  中負責聯絡綽號「小胖」，將第二級毒品安非他命攜至王山
    中上開住處與翁瑞祥交易，而販賣第二級毒品安非他命予翁
    瑞祥，翁瑞祥則交代林啟明前往王山中上開住處取貨，並
　　交付價金二萬三千元等情。因認被告甲○○此部分亦涉有毒
　  品危害防制條例第四條第二項販賣第二級毒品罪嫌云云。
  (二)按犯罪事實，應依證據認定之，無證據不得認定犯罪事實。
    不能證明被告犯罪者，應諭知無罪判決，刑事訴訟法第一百
    五十四條第二項、第三百零一條第一項分別定有明文。又刑
    事訴訟上證明資料，無論其為直接或間接證據，均須達於通
    常一般人均不致有所懷疑，而得確信其為真實程度，始得據
　　為有罪認定，若其關於被告是否犯罪證明未能達此程度，而
　  有合理性懷疑存在，致使無從形成有罪確信，依罪證有疑，
    利於被告之證據法則，即不得遽為不利被告之認定。
  (三)本件公訴人認被告上揭犯行，尚涉有販賣第二級毒品罪嫌，
    無非以被告及王山中均供承，於上開時地向林啟明收取二萬
    三千元現金，並將安非他命交予林啟明等語及林啟明陳述，
    為其主要論據。然被告於原審及本院均堅決否認有該部分犯
　　行，辯稱此部分伊並不知情等語。經查：
  1.經核卷內歷次被告筆錄，其未曾於本案警偵訊、原審訊問、
    準備程序及審理程序供承有參與二萬三千元安非他命交易；
    而王山中於九十一年六月六日警詢雖供承有二次安非他命交
    易，一次半兩，一次一兩，但同時亦供述係伊聯絡「大胖仔
    」等語，王山中於九十二年一月廿九日原審訊問時，亦未提
    及甲○○曾經參與該次二萬三千元安非他命交易。
  2.又同案林啟明於九十一年四月三十日警詢供陳：伊去國平路
    管理室附近拿，一次向王山中，伊好像拿二萬三千元給他，
    第二次是向甲○○拿，伊拿一萬一千五百元給她等語，核與
    九十二年一月廿九日、同年四月十一日於原審供述相符，且
    亦於九十五年九月十八日原審結證不移，當有極高可信性。
  3.另同案翁瑞祥固於九十一年四月三十日警詢陳稱：安非他命
    是向王山中拿的，伊是跟王山中、甲○○聯絡，拿半兩、一
    兩，是上星期的事，伊以電話與王山中聯絡，一次二萬三千
    元，一次一萬一千五百元，都是叫林啟明去拿的等語。然翁
    瑞祥於九十五年九月十八日原審時則證述：伊的印象中，是
    和王山中聯繫買賣毒品事宜，買安非他命也都是王山中接電
    話，一萬一千五百元那次交易是林啟明到現場後，王山中不
    同意以電話中約定價格出售，伊打電話過去，甲○○接聽，
    伊向甲○○抱怨，甲○○在電話中說可以一萬一千五百元賣
    給伊之前半兩的數量等語（詳原審卷一六七、一六八頁），
    核與林啟明證述及甲○○辯解相符，足見翁瑞祥前於警詢所
    述未盡明確，不能遽以其警詢所供而認被告二度參與販賣第
    二級毒品行為。再者，被告上開經本院論罪科刑販賣第二級
    毒品犯行，係因接聽翁瑞祥抱怨電話後，始參與協調價格，
　　並因而於該次交易，著手實施將安非他命交予林啟明構成要
　  件行為，至其他王山中出售安非他命交易中，均未見被告有
    介入或協助，可知被告與王山中共同販賣一萬一千五百元安
    非他命交易，係基於單一行為犯意而參與，而非基於數次販
    賣之「概括犯意聯絡」而涉入此部分犯行，自未能以王山中
    有多次販賣安非他命犯行及被告有參與其他販賣海洛因行為
    ，即逕認被告與王山中就販賣安非他命犯行亦有概括犯意，
    或逕認被告亦有參與王山中全部犯罪行為。
　(四)此外，檢察官復未能舉出其它積極證據，足資證明被告有此
　  部分犯罪，上開公訴意旨所指，被告另於九十一年四月下旬
    涉犯販賣二萬三千元安非他命部分，自屬無法證明。然公訴
    人認此部分與前述事實欄所載論罪科刑部分，有連續犯裁判
    上一罪關係，爰不另為無罪判決諭知，併此敘明。
據上論斷，應依刑事訴訟法第三百六十八條，判決如主文。
本案經檢察官楊治宇到庭執行職務。
中　　華　　民　　國　　96　　年　　2　　月　　15 　　日
                  刑事第六庭    審判長法　官  蔡崇義
                                      法　官  杭起鶴
                                      法　官  董武全
以上正本證明與原本無異。
如不服本判決，應於收受本判決後十日內向本院提出上訴書狀。
其未敘述上訴理由者並得於提起上訴後十日內向本院補提理由書
狀（均須按他造當事人之人數附繕本）「切勿逕送上級法院」。
　　　　　　　　　　　　　　　　　　　書記官  汪姿秀
中　　華　　民　　國　　96　　年　　2　　月　　15 　　日
附錄法條：
毒品危害防制條例第四條第一項、第二項
製造、運輸、販賣第一級毒品者，處死刑或無期徒刑；處無期徒
刑者，得併科新臺幣一千萬元以下罰金。
製造、運輸、販賣第二級毒品者，處無期徒刑或七年以上有期徒
刑，得併科新臺幣七百萬元以下罰金。
 附表一
┌──┬─────────────┬─────────┐
│編號│扣案物品                  │處分方式          │
├──┼─────────────┼─────────┤
│ 一 │第一級毒品海洛因貳包（合計│沒收銷燬之        │
│    │淨重零點柒壹公克）        │                  │
├──┼─────────────┼─────────┤
│ 二 │電子秤壹臺                │沒收              │
├──┼─────────────┼─────────┤
│ 三 │NOKIA廠牌行動電話（裝置092│沒收              │
│    │0000000號SIM卡壹片）壹具  │                  │
├──┼─────────────┼─────────┤
│ 四 │鏟子貳支                  │沒收              │
├──┼─────────────┼─────────┤
│ 五 │分裝夾鏈袋伍只            │沒收              │
└──┴─────────────┴─────────┘
 附表二
┌──┬─────────────┬─────────┐
│編號│扣案物品                  │處分方式          │
├──┼─────────────┼─────────┤
│ 一 │第二級毒品甲基安非他命捌包│沒收銷燬之        │
│    │（驗餘淨重計十‧七四公克）│                  │
├──┼─────────────┼─────────┤
│ 二 │電子秤壹臺                │沒收              │
├──┼─────────────┼─────────┤
│ 三 │NOKIA廠牌行動電話（裝置092│沒收              │
│    │0000000號SIM卡壹片）壹具  │                  │
├──┼─────────────┼─────────┤
│ 四 │鏟子貳支                  │沒收              │
├──┼─────────────┼─────────┤
│ 五 │分裝夾鏈袋伍只            │沒收              │
└──┴─────────────┴─────────┘
 附表三
┌──┬─────────────┬─────────┐
│編號│扣案物品                  │處分方式          │
├──┼─────────────┼─────────┤
│ 一 │第一級毒品海洛因貳包（合計│沒收銷燬之        │
│    │淨重零點柒壹公克）        │                  │
├──┼─────────────┼─────────┤
│ 二 │第二級毒品甲基安非他命捌包│沒收銷燬之        │
│    │（驗餘淨重計十‧七四公克）│                  │
├──┼─────────────┼─────────┤
│ 三 │電子秤壹臺                │沒收              │
├──┼─────────────┼─────────┤
│ 四 │NOKIA廠牌行動電話（裝置092│沒收              │
│    │0000000號SIM卡壹片）壹具  │                  │
├──┼─────────────┼─────────┤
│ 五 │鏟子貳支                  │沒收              │
├──┼─────────────┼─────────┤
│ 六 │分裝夾鏈袋伍只            │沒收              │
└──┴─────────────┴─────────┘
